臺灣士林地方法院刑事判決
111年度侵訴字第44號
公  訴  人  臺灣士林地方檢察署檢察官
被      告  鄒翊楷



義務辯護人  陳敬豐  律師
上列被告因妨害性自主案件，經檢察官提起公訴（110年度偵續
字第277號），本院判決如下：
    主  文
鄒翊楷無罪。
    理  由
一、本件公訴意旨略以：被告鄒翊楷於民國（下同）110年1月29
    日19時許，透過傳播公司邀約代號AW000-A110042之傳播小
    姐（下稱A女）至其位於新北市○○區○○路0段00號5樓（起訴
    書誤載為新北市○○區○○○路0段000巷00號3樓）家中喝酒、聊
    天，A女遂於同日20時50分許，前往被告家中。詎被告竟基
    於強制性交之故意，於同日20時50分至翌日凌晨1、2時許，
    在上開家中客廳內，強行褪去A女之衣服後，繼而褪去A女之
    褲子，以其手指插入A女之陰道，嗣再於續約1小時之期間即
    翌日凌晨約1、2時許，將其生殖器插入A女之生殖器，而為
    強制性交得逞。嗣經A女提出告訴，因認被告涉犯刑法第221
    條第1項之強制性交罪嫌云云。
二、按性侵害犯罪防治法所稱性侵害犯罪，係指觸犯刑法第221
    條至第227條、第228條、第229條、第332條第2項第2款、第
    334條第2款、第348條第2項第1款及其特別法之罪；又行政
    機關、司法機關及軍法機關所製作必須公示之文書，不得揭
    露被害人之姓名、出生年月日、住居所及其他足資識別被害
    人身分之資訊，性侵害犯罪防治法第2條第1項、第12條第2
    項分別定有明文。另性侵害犯罪防治法第12條所定其他足資
    識別被害人身分之資訊，包括被害人照片或影像、聲音、住
    址、親屬姓名或其關係、就讀學校與班級或工作場所等個人
    基本資料，性侵害犯罪防治法施行細則第6條亦有明文。本
    件被告經檢察官起訴涉犯刑法第221條第1項之強制性交罪，
    所犯係屬性侵害犯罪防治法所稱之性侵害犯罪，因本院所製
    作之本案判決係屬必須公示之文書，為避免被害人A女身分
    遭揭露，依上開規定，對證人即A女（真實姓名年籍詳卷，
    下稱A女）之姓名、年籍等足資識別A女身分之資訊，均予以
    隱匿，合先敘明。
三、按犯罪事實應依證據認定之，無證據不得認定犯罪事實；又
    不能證明被告犯罪者，即應諭知無罪之判決，刑事訴訟法第
    154條第2項、第301條第1項分別定有明文。刑事訴訟上證明
    之資料，無論其為直接或間接證據，均須達於通常一般之人
    均不致有所懷疑，而得確信其為真實之程度，始得據為有罪
    之認定，若其關於被告是否犯罪之證明未能達此程度，而有
    合理懷疑之存在，致使無從形成有罪之確信，根據「罪證有
    疑，利於被告」之證據法則，即不得遽為不利被告之認定；
    其以情況證據（即間接證據）斷罪時，尤須基於該證據在直
    接關係上所可證明之他項情況事實，本乎推理作用足以確證
    被告有罪，方為合法，不得徒憑主觀上之推想，將一般經驗
    上有利被告之其他合理情況逕予排除（最高法院76年台上字
    第4986號、32年上字第67號判例意旨參照）。且刑事訴訟法
    上所謂認定被告犯罪事實之證據，係指足以認定被告確有犯
    罪行為之積極證據而言，苟積極證據不足為不利於被告事實
    之認定時，即應為有利於被告之認定，更不必有何有利之證
    據（最高法院29年上字第3105號及30年上字第816號判例意
    旨參照）。次按告訴人之告訴，係以使被告受刑事訴追為目
    的，是其陳述是否與事實相符，仍應調查其他證據以資審認
    。亦即須有補強證據資以擔保其陳述之真實性，自不得僅以
    告訴人之陳述作為有罪判決之唯一證據。所謂補強證據，係
    指除該陳述本身之外，其他足以證明犯罪事實確具有相當程
    度真實性之證據而言，且該必要之補強證據，須與構成犯罪
    事實具有關聯性之證據，非僅增強告訴人指訴內容之憑信性
    。又性侵害犯罪態樣複雜多端，且多數係在無第三人在場之
    隱密處所發生，若被告否認犯罪，被害人之指證往往成為最
    重要之直接證據。事實審法院為發現真實，以維護被告之正
    當利益，對於被害人指證是否可信，自應詳加調查，必其指
    證確與事實相符，而無重大瑕疵者，始得採為論罪之依據。
    被害人之證述若有瑕疵，復無適合之補強證據足以擔保其指
    證、陳述之真實性，而無法究明，則被害人單方面之指述即
    難採為認定事實之依據（最高法院111年度台上字第1575號
    、110年年度台上字第4589、4590、5711號、109年度台上字
    第1058號判決意旨參照）。　　
四、本件公訴意旨認被告涉犯前揭強制性交罪嫌，無非係以被告
    之供述、證人即被害人A女於警詢及偵查中之證述、證人即
    被害人A女之男友乙○○於偵查中之證述、臺北市立聯合醫院
    中興院區急診病歷、吳輝明婦產科醫院診斷證明書、A女與
    控台之Line對話截圖、被告與控台之Line對話截圖等為其主
    要論據。
五、訊據被告固坦承於前揭時、地有以手指、陰莖插入A女陰道
    之方式與A女發生性交行為，但堅詞否認有違反A女意願之情
    形，並辯稱：當天晚上伊請傳播公司派小姐過來，伊原先不
    認識A女，原本說好服務內容就是喝酒玩遊戲，傳播公司的
    文宣也有載明可以有尺度大的肢體接觸讓伊選小姐，之後A
    女5小時的服務時間到了，她有問伊要不要續約，伊說如果
    要續的話，伊想要發生性行為，她說可以，伊才續了1小時
    ，後面就自然跟她發生性行為，伊一開始用手指插入她的下
    體，後來伊將生殖器放入她的陰道內，結束後A女就自行離
    開，伊沒有強迫A女，若A女有何不愉快，為何要跟伊續時間
    等語。
六、經查：
  ㈠本件公訴意旨認被告係以違反A女意願之方式，與A女發生性
    交行為，固經證人A女於警詢、偵訊及本院審理中證述明確
    。然而，被害人就被害經過所為之陳述，其目的在於使被告
    受刑事訴追處罰，與被告處於絕對相反之立場，是被害人縱
    立於證人地位具結而陳述，其供述證據之證明力仍較予被告
    無利害關係之一般證人之陳述為薄弱。從而，被害人就被害
    經過之陳述，除須無瑕疵可指，且須就其他方面調查又與事
    實相符，亦即仍應調查其他補強證據以擔保其陳述確有相當
    之真實性，始得採為論罪科刑之依據。
　㈡本案其餘事證尚不足以補強證人A女上開證述內容：
  ⒈證人即告訴人A女雖有於案發當日前往醫院驗傷，有陰道發炎
    及輕微破皮之傷害，此有吳輝明婦產科醫院（診所）110年1
    月30日診斷證明書1份在卷可稽（偵字第6812號卷第15頁，
    為不公開卷），且被告亦不否認有與告訴人A女發生性交行
    為，然此部分僅能認定被告有於告訴人A女驗傷前與之發生
    性交行為之事實，尚無從推論被告即係以違反A女意願之方
    式為之。
　2.又證人即告訴人A女於偵查時證稱：伊當時擔任傳播小姐，
    一開始被告買五個小時，後來有追加一小時，是因為伊的時
    間已經超過很久了，伊跟被告說，被告才同意再續一小時，
    也有跟公司確認過再續一小時，是在原來五個小時內續的，
    時間快到時，約凌晨1時多快2時等情（偵續字第277號卷第1
    03至111頁、第107頁），且證人即告訴人A女於本院審理時
    亦不否認（本院卷第101頁），苟被告於前五小時即欲與告
    訴人A女發生性交行為，且以強制違反其意願之方式為之，
    則告訴人A女豈會同意再續一小時之服務？在在與常情有悖
    。仯
　3.再告訴人A女於案發後，並未立即報案，雖有至臺北市立聯
    合醫院中興院區急診，惟告訴人A女卻拒絕簽署驗傷同意書
    ，且不願留下貼身衣物、外衣、剪指甲、拍照、燒錄光碟等
    性侵害採證流程，甚且藉詞回去拿東西，即逕自離去，經該
    院區護理師多次聯絡不上，嗣也未回院受檢等情，有證人余
    孟庭護理師於偵訊時證述屬實，亦有臺北市立聯合醫院中興
    院區急診病歷、急診護理紀錄（一）影本在卷可憑（偵續字
    第277號卷第71至73頁、第15至19頁），致本案未能在第一
    時間進行採證，自無法僅以告訴人A女於案發後自行至吳輝
    明婦產科診所驗出之陰道炎及輕微破皮即認定被告確有對告
    訴人A女為強制行為之情形。
  4.復告訴人A女於案發後，未立刻報警，迄至110年2月5日，因
    本案所衍生之乙○○及陳奎安對被告所涉強盜案件為警查獲後
    ，告訴人A女始向警方報案遭被告性侵害乙節，有臺灣士林
    地方檢察署110年度偵字第4298號乙○○、陳奎安強盜案卷及
    告訴人A女於110年2月5日警詢時之詢問筆錄可稽（偵字第68
    12號卷第11至17頁），且證人即告訴人A女之男友乙○○於本
    院審理時亦證稱：伊跟陳奎安在110年2月5日凌晨有去找被
    告，也因為被告沒有好好處理這件事情，所以在當天早上六
    點伊才帶被害人去婦幼隊報案等語（本院卷第97至98頁），
    則告訴人A女事後之反應顯與常情有違，其指訴被告有強制
    性交行為，即屬有疑。
　5.至證人乙○○於本院審理時固證稱：案發當天有接到A女之求
    救電話，她說被強暴，伊叫她在原地等，伊就開車去找她等
    情，惟證人係告訴人A女之男友，兩人間有深厚之情誼，證
    人上開證詞，倘有偏頗，亦極合乎情理之事，自不可盡信，
    尚不能逕為被告不利之認定，附此敘明。
七、此外，並無其他相關證據得為告訴人A女指訴之佐證，自難
    僅憑告訴人A女前開欠缺補強證據之單一指述，遽認被告有
    何公訴意旨所指強制性交犯行。綜上，本案依公訴人所提證
    據，尚不足以使本院得被告有罪之確信，復查無其他積極證
    據足認被告涉有公訴意旨所指強制性交犯行，即不能證明被
    告犯罪，自應諭知其無罪之判決。
據上論斷，應依刑事訴訟法第301條第1項，判決如主文。
本案經檢察官李美金提起公訴，由檢察官簡愷復到庭執行職務。
中　　華　　民　　國　　111 　年　　12　　月　　16　　日
                  刑事第七庭審判長法  官  李育仁
　　　　　　　　　　              法  官  林靖淳
　　　　　　　　　　              法  官  吳佩真
以上正本證明與原本無異。
如不服本判決應於收受送達後20日內向本院提出上訴書狀，並應
敘述具體理由。其未敘述上訴理由者，應於上訴期間屆滿後20日
內向本院補提理由書 (均須按他造當事人之人數附繕本 )「切勿
逕送上級法院」。
因疫情而遲誤不變期間，得向法院聲請回復原狀。
                                  書記官  丁梅珍　　　　
　　　　　　
中　　華　　民　　國　　111 　年　　12　　月　　21　　日